臺北高等行政法院裁定
111年度交上字第47號
上  訴  人  徐菁芳                                      

被 上訴 人  桃園市政府交通事件裁決處

代  表  人  張丞邦              
上列當事人間交通裁決事件，上訴人對於中華民國110年11月22
日臺灣桃園地方法院110年度交字第246號行政訴訟判決，提起上
訴，本院裁定如下：
　　主  文
上訴駁回。
上訴審訴訟費用新臺幣柒佰伍拾元由上訴人負擔。
　　理  由
一、按對於交通裁決事件之判決提起上訴，非以其違背法令為理
    由，不得為之，行政訴訟法第237條之9第2項準用第235條第
    2項規定甚明。又依同法第237條之9第2項準用第236條之2第
    3項、第243條第1項規定，判決不適用法規或適用不當者，
    為違背法令；而判決有第243條第2項所列各款情形之一者，
    為當然違背法令。
二、是當事人對於地方法院交通裁決事件之判決上訴，如依行政
    訴訟法第237條之9第2項準用第236條之2第3項、第243條第1
    項規定，以判決有不適用法規或適用不當為理由時，其上訴
    狀或理由書應表明原判決所違背之法令及其具體內容；若係
    成文法以外之法則，應揭示該法則之旨趣，倘為司法院解釋
    ，則為揭示該解釋之字號或其內容。如以行政訴訟法第237
    條之9第2項準用第236條之2第3項、第243條第2項所列各款
    情形為理由時，其上訴狀或理由書，應揭示合於該條項各款
    之事實。上訴狀或理由書如未依此項方法表明者，即難認為
    已對交通裁決事件之判決之違背法令有具體之指摘，其上訴
    自難認為合法。
三、本件上訴人於民國109年12月17日13時26分許，駕駛訴外人
    徐簡素貞所有之車牌號碼00-0000 號自用小客車，行經桃園
    市○○區○○路2 段與豐德路口時，面對圓形紅燈號誌，仍超越
    停止線進入路口迴轉，經民眾採證檢舉，由桃園市政府警察
    局八德分局製單舉發。被上訴人認定上訴人有「駕車行經有
    燈光號誌管制之交岔路口闖紅燈」之違規事實，依道路交通
    管理處罰條例第53條第1項、第63條第1項第3 款及第85條第
    1項等規定，以110年4月30日桃交裁罰字第58-DG2639797號
    裁決書(下稱原處分)裁處上訴人罰鍰新臺幣2,700元，並記
    違規點數3 點。上訴人不服，提起行政訴訟，經臺灣桃園地
    方法院於110年11月22日以110年度交字第246號行政訴訟判
    決(下稱原判決)駁回上訴人之訴。上訴人不服，提起本件上
    訴，主張略以：上訴人在準備迴車時行車速度本就緩慢，在
    進入路口前已先確認待轉處之燈號為綠燈且非常注意各方後
    才進行迴轉，然而在迴轉當下燈號有所轉換，卻遭前方大型
    車輛阻擋視線，致無法即時依遠方號誌之指示行駛，上訴人
    非故意違規，且上訴人並未嚴重危害交通安全為情節輕微，
    符合違反道路交通管理事件統一裁罰基準及處理細則第12條
    之1第9款之規定，得免予舉發，惟被上訴人僅憑後方檢舉人
    當時所在之角度擷取之畫面影片就認定上訴人闖紅燈，原判
    決亦未予調查審認，適用法規顯有不當等語。上訴意旨雖以
    原判決違背法令為由，惟核其上訴理由，無非係重述前已提
    出且為原判決指駁不採之主張，復執詞再為指摘，而非具體
    表明有何合於不適用法規、適用法規不當、或行政訴訟法第
    243條第2項所列各款之事實，難認對原判決之如何違背法令
    已有具體之指摘。依首開規定及說明，應認其上訴為不合法
    ，應予駁回。
四、結論，本件上訴為不合法。依行政訴訟法第237條之8第1項
    、第237條之9第2項、第236條之2第3項、第249條第1項前段
    、第104條，民事訴訟法第95條、第78條，裁定如主文。
中　　華　　民　　國　　111 　年　　3 　　月　　8 　　日
                    臺北高等行政法院第五庭
                              審判長法  官　蘇嫊娟 
                                    法  官　劉正偉 
                                    法  官　陳雪玉
上為正本係照原本作成。
不得抗告。
中　　華　　民　　國　　111 　年　　3 　　月　　8 　　日
                                    書記官  王月伶